---
title: "Eliminación de ruido en imágenes con wavelets."
subtitle: "Análisis de señales"
author: "Grupo E: Alejandra Venegas, Rebeca Company, Marta Medina, Alejandro Cornelio y Ilia Zhigarev."
date: "`r Sys.Date()`"
output:
  bookdown::pdf_document2:
    toc: true
    toc_depth: 3
    number_sections: true
    figure_caption: "Figura" # Referencias en castellano
    table_caption: "Tabla"
  html_document:
    echo: true
    number_sections: true
    theme: lumen
    toc: true
  html_notebook:
    echo: true
    number_sections: true
    toc: true
  pdf_document:
    toc: true
    toc_depth: 3
    number_sections: true
  bookdown::html_document2:
    echo: true
    number_sections: true
    theme: spacelab
    toc: true
    figure_caption: "Figura"
    table_caption: "Tabla"
always_allow_html: true
params:
  lang: ES
lang: "`r switch(params$lang, ES = 'es-ES', EN = 'en-US')`"
language:
  label:
    fig: 'Figura '
    tab: 'Tabla '
    eq: 'Ecuación '
    thm: 'Teorema '
    lem: 'Lema '
    def: 'Definición '
    cor: 'Corolario '
    prp: 'Proposición '
    exm: 'Ejemplo '
    exr: 'Ejercicio '
    proof: 'Demostración. '
    remark: 'Nota: '
    solution: 'Solución. '
---

```{r setup, include=FALSE}
knitr::opts_chunk$set(echo = TRUE)
rm (list=ls())
```

# Introducción

# Fundamento teórico: eliminación de ruido con wavelets

# Funciones de programacion empleadas

# Desarrollo y resultados

Antes de comenzar, instalamos y/o cargamos todos los paquetes requeridos.
```{r, message = FALSE}
if (!require("pacman")) install.packages("pacman")
library(pacman)
p_load(imager, wavethresh, ggplot2, dplyr, SpatialPack, waveslim,EBImage, stringr )
```

Comenzamos cargando y visualizando las fotografías a emplear.
```{r}
images_path <- list.files('./fotos', full.names = TRUE)

nombres_images <- str_remove_all(string = str_remove_all(string = images_path, pattern= './fotos/'), pattern='\\.JPG|\\.jpg')

images <- lapply(images_path, load.image) # Cargamos las imágenes
names(images) <- nombres_images
```

## Inclusión de ruido sintético en las imágenes

## Función imwd

## Función denoise...

# Conclusiones
