---
title: "Eliminación de ruido en imágenes con wavelets."
subtitle: "Análisis de señales"
author: "Grupo E: Alejandra Venegas, Rebeca Company, Marta Medina, Alejandro Cornelio y Ilia Zhigarev."
date: "`r Sys.Date()`"
output:
  bookdown::pdf_document2:
    toc: true
    toc_depth: 3
    number_sections: true
    figure_caption: "Figura" # Referencias en castellano
    table_caption: "Tabla"
  html_document:
    echo: true
    number_sections: true
    theme: lumen
    toc: true
  html_notebook:
    echo: true
    number_sections: true
    toc: true
  pdf_document:
    toc: true
    toc_depth: 3
    number_sections: true
  bookdown::html_document2:
    echo: true
    number_sections: true
    theme: spacelab
    toc: true
    figure_caption: "Figura"
    table_caption: "Tabla"
always_allow_html: true
params:
  lang: ES
lang: "`r switch(params$lang, ES = 'es-ES', EN = 'en-US')`"
language:
  label:
    fig: 'Figura '
    tab: 'Tabla '
    eq: 'Ecuación '
    thm: 'Teorema '
    lem: 'Lema '
    def: 'Definición '
    cor: 'Corolario '
    prp: 'Proposición '
    exm: 'Ejemplo '
    exr: 'Ejercicio '
    proof: 'Demostración. '
    remark: 'Nota: '
    solution: 'Solución. '
---

```{r setup, include=FALSE}
knitr::opts_chunk$set(echo = TRUE)
rm(list = ls())
```

# Introducción

# Fundamento teórico: eliminación de ruido con wavelets

# Funciones de programacion empleadas

# Desarrollo y resultados

Antes de comenzar, instalamos y/o cargamos todos los paquetes requeridos.
```{r, message = FALSE}
if (!require("pacman")) install.packages("pacman")
library(pacman)
p_load(imager, wavethresh, ggplot2, dplyr, SpatialPack, waveslim, EBImage, stringr, jpeg)
```

Comenzamos cargando y visualizando las fotografías a emplear.
```{r}
images_path <- list.files("./fotos", full.names = TRUE)

nombres_images <- str_remove_all(string = str_remove_all(string = images_path, pattern = "./fotos/"), pattern = "\\.JPG|\\.jpg")

images <- lapply(images_path, readJPEG) # Cargamos las imágenes

# Nota: cambie de load.image a readJPEG pq asi ya no hace falta usar el drop para quitar lo de cimg, sale bien directamente
names(images) <- nombres_images
```

```{r}
# Rotamos algunas de las fotos para una visualización más uniforme
fotos_a_girar <- c("1", "2", "3", "4")
images_rotadas <- lapply(images[fotos_a_girar], aperm, perm = c(2, 1, 3))


for (i in fotos_a_girar) {
  images_rotadas[[i]] < images_rotadas[[i]][dim(images_rotadas[[i]])[1]:1, , ]
}

images[fotos_a_girar] <- images_rotadas
rm(images_rotadas)
rm(fotos_a_girar)
```


```{r}
# Visualizamos las imagenes originales

par(mfrow = c(2, 3), mar = c(1, 1, 1, 1))

for (img in nombres_images) {
  display(Image(images[[img]], colormode = "Color"), method = "r")
}
```

## Inclusión de ruido sintético en las imágenes

```{r, fig.height = 4}
# Definición de tipos de ruido

NOISE_TYPES <- list(
  gaussian = list(
    generator = function(channel, params) {
      # Desviación estándar del ruido con un valor predeterminado
      noise_std_dev <- params$std_dev %||% 0.5

      # Generación de ruido gaussiano
      noise <- array(
        rnorm(length(channel), mean = 0, sd = noise_std_dev),
        dim = dim(channel)
      )

      # Asegurar que los valores estén entre 0 y 1
      pmax(0, pmin(1, channel + noise))
    }
  ),
  sinusoidal_high = list(
    generator = function(channel, params) {
      # Frecuencia y amplitud del ruido sinusoidal de alta frecuencia
      frequency <- params$frequency %||% 25
      amplitude <- params$amplitude %||% 0.2

      # Generación de ruido sinusoidal
      height <- dim(channel)[1]
      width <- dim(channel)[2]
      x <- seq(0, 2 * pi, length.out = width)
      y <- seq(0, 2 * pi, length.out = height)
      noise_grid <- outer(sin(x * frequency), sin(y * frequency))

      # Aplicar el ruido
      noise <- array(noise_grid * amplitude, dim = dim(channel))
      pmax(0, pmin(1, channel + noise))
    }
  ),
  sinusoidal_low = list(
    generator = function(channel, params) {
      # Frecuencia y amplitud del ruido sinusoidal de baja frecuencia
      frequency <- params$frequency %||% 2
      amplitude <- params$amplitude %||% 0.2

      # Generación de ruido sinusoidal
      height <- dim(channel)[1]
      width <- dim(channel)[2]
      x <- seq(0, 2 * pi, length.out = width)
      y <- seq(0, 2 * pi, length.out = height)
      noise_grid <- outer(sin(x * frequency), sin(y * frequency))

      # Aplicar el ruido
      noise <- array(noise_grid * amplitude, dim = dim(channel))
      pmax(0, pmin(1, channel + noise))
    }
  ),
  salt_pepper = list(
    generator = function(channel, params) {
      # Proporción de píxeles afectados por el ruido de sal y pimienta
      epsilon <- params$epsilon %||% 0.2

      # Generación de ruido
      noise <- matrix(sample(c(0, 1, NA), length(channel), replace = TRUE, prob = c(epsilon / 2, epsilon / 2, 1 - epsilon)),
        nrow = dim(channel)[1], ncol = dim(channel)[2]
      )
      channel[!is.na(noise)] <- noise[!is.na(noise)]
      channel
    }
  ),
  gamma = list(
    generator = function(channel, params) {
      # Ruido multiplicativo gamma con parámetro de dispersión
      looks <- params$looks %||% 2
      noise <- array(rgamma(length(channel), shape = looks, scale = 1 / looks), dim = dim(channel))
      pmax(0, pmin(1, channel * noise))
    }
  ),
  uniform_multiplicative = list(
    generator = function(channel, params) {
      # Ruido multiplicativo uniforme
      looks <- params$looks %||% 2
      noise <- array(rgamma(length(channel), shape = looks, scale = 1 / looks), dim = dim(channel))
      pmax(0, pmin(1, channel * noise))
    }
  )
)

# Función para añadir ruido a una imagen
add_noise_to_image <- function(image_name, noise_type, noise_params = list()) {
  # Verificar si la imagen existe en la lista
  if (!image_name %in% names(images)) {
    stop("La imagen con este nombre no se encuentra en la lista 'images'")
  }

  # Verificar el tipo de ruido
  if (!noise_type %in% names(NOISE_TYPES)) {
    stop(
      "El tipo de ruido es desconocido. Tipos disponibles: ",
      paste(names(NOISE_TYPES), collapse = ", ")
    )
  }

  # Obtener la imagen original de la lista
  original_image <- images[[image_name]]

  # Convertir la imagen a un array si es necesario
  image_array <- as.array(original_image)

  # Aplicar ruido a cada canal
  noisy_channels <- lapply(1:3, function(i) {
    channel <- image_array[, , i]
    NOISE_TYPES[[noise_type]]$generator(channel, noise_params)
  })

  # Crear la imagen con ruido
  noisy_image_array <- array(
    unlist(noisy_channels),
    dim = dim(image_array)
  )

  # Visualizar
  layout(matrix(1:2, 1, 2))
  plot(Image(original_image, colormode = "Color"))
  title("Original")
  plot(Image((noisy_image_array), colormode = "Color"))
  title(paste("Ruido:", noise_type))
}

# Aplicar los diferentes tipos de ruido a cada imagen
add_noise_to_image("1", "gaussian", list(std_dev = 0.3))
add_noise_to_image("2", "sinusoidal_high", list(frequency = 25, amplitude = 0.2))
add_noise_to_image("3", "sinusoidal_low", list(frequency = 2, amplitude = 0.2))
add_noise_to_image("4", "salt_pepper", list(epsilon = 0.1))
add_noise_to_image("5", "gamma", list(looks = 2))
add_noise_to_image("5", "uniform_multiplicative", list(looks = 2))
```


## Función imwd

## Función denoise...

# Conclusiones
